【裁判字號】    92,自緝,317
【裁判日期】    920722
【裁判案由】    詐欺
【裁判全文】
臺灣臺中地方法院刑事判決                        九十二年度自緝字第三一七號
    自  訴  人  乙○○
    被      告  甲○○
右列被告因詐欺案件，經自訴人提起自訴，本院判決如左：
    主  文
本件免訴。
    理  由
一、自訴意旨略以：被告甲○○於民國八十八年六月間向自訴人倭稱因購買法拍屋資
    金不夠，欲向自訴人調借新台幣（下同）四十五萬元，且簽發五張支票供為擔保
    之用，並言明待以房屋向銀行辦理貸款後即約於八十八年九月初即可歸還上開借
    款。詎屆期被告未能還款且毫無訊息，經自訴人多方查訪，始於八十八年十一月
    底尋獲被告，被告再詐稱僅能每月償還五萬元，並另簽發十張本票為憑，孰知屆
    期被告又遷往他處，避不見面，自訴人至此方知受騙。因認被告甲○○涉犯刑法
    詐欺取財罪嫌云云。
二、訊據被告甲○○對其向自訴人乙○○借款四十五萬元之事實坦承不諱，雖其所供
    之借貸期間與自訴人所指訴不同，然由自訴人所提出之五張支票之發票日均係為
    八十八年六、七月間，及本票十張之發票日均為八十八年十二月十日及十二月十
    一日；及被告自承其係自八十八年間財務狀況惡化等情以觀，足見自訴人所指稱
    之借貸期間係八十八年六月間應可採信，先予說明。
三、按案件曾經判決確定者，應諭知免訴之判決，刑事訴訟法第三百零二條第一款定
    有明文。又案件經判決確定者，應為免訴之判決，此項原則關於實質上一罪或裁
    判上一罪，均有其適用。連續犯係裁判上一罪，其一部分犯罪事實曾經判決確定
    者，其效力當然及於全部，故復將其他部分重行起訴，亦應諭知免訴之判決，最
    高法院四十九年台非字第二０號判例參照。
四、經查，被告甲○○「於八十八年六月間起，即經由雷金富之介紹，向雷金富之兄
    雷輝龍經營之帝王盟股份有限公司小額借款多次，金額多為數萬元不等，八十八
    年七月間，甲○○向帝王盟股份有限公司借得八十六萬元，並由其經營之穩泰廣
    告有限公司簽發支票作為擔保，票面金額八十七萬三千一百五十元，票載發票日
    八十八年九月二十七日，支票號碼０６６２０９，付款人為美國銀行台中分行。
    然而上開支票屆期未獲兌現，甲○○竟意圖為自己不法之所有，佯稱其因遭逢九
    二一地震影響而缺乏現金支付票款，遂經由雷金富之介紹向帝王盟股份有限公司
    協調延後票期。惟因上開支票業經交換而無法取回，甲○○即與帝王盟股份有限
    公司協調，由帝王盟股份有限公司調借現金後，交由甲○○存入帳戶，以避免退
    票。嗣於八十八年九月二十七日下午二時許，雷金富代表帝王盟股份有限公司於
    台中市○○路○段六一號合作金庫五權支庫前，交付連同雷金富委託甲○○代為
    存入其個人設於美國銀行台中分行之帳戶九萬元及上開票款八十七萬三千一百五
    十元在內之九十六萬三千一百五十元。詎料甲○○得款後，僅將受託代為存入雷
    金富帳戶之九萬元如數辦妥，未將其與帝王盟股份有限公司約定應先存入穩泰公
    司之票款八十七萬三千一百五十元如數軋入，致使帝王盟股份有限公司因此遭受
    八十七萬三千一百五十元之損失」之事實，經帝王盟股份有限公司於八十八年十
    月間向本院提起詐欺自訴案件，業經本院於八十九年六月五日以八十八年度自字
    第一一三六號判處被告有期徒刑八月，被告不服提起上訴，經臺灣高等法院臺中
    分院於八十九年八月十五日以八十九年度上易字第一七０七號案駁回其上訴而告
    確定，此有該案之判決書二份及臺灣高等法院被告全國前案紀錄表各一份在卷可
    稽。
五、查本件被告甲○○詐騙本件自訴人乙○○之犯行與前揭詐騙帝王盟股份有限公司
    之事實，其發生時間緊接，所犯罪名與犯罪構成要件相同，被告顯係基於概括犯
    意為之，應為連續犯無疑，係屬裁判上一罪。依照首開說明，本案與前開案件既
    有裁判上一罪之關係，自為前案確定判決效力所及，是依上開說明，爰不經言詞
    辯論，諭知免訴之判決。
六、檢察官移送併辦意旨（九十一年度偵緝字第三八七號）略以：被告甲○○意圖為
    自己不法之所有，於八十九年十二月十二日下午一時三十分許，在台中市○區○
    ○路一六九號，趁被害人許倉軒急需用錢欲向銀行貸款之機會，向許倉軒謊稱：
    渠與台中市第一信用合作社頗有交情，能幫許某貸得較高之金額等語，許倉軒不
    疑有他乃將存有十萬元之第一信用合作社存款簿交予甲○○辦理貸款事宜，詎甲
    ○○取該存款簿後，即於八十九年十二月十九日下午二時許，以偽造之許倉軒印
    章盜領十萬元得逞。之後，即不知去向，被害人許倉軒始知受騙等語。因認被告
    甲○○此部分詐欺行為與其前揭自訴人乙○○之自訴欺部分行為，有連續犯之裁
    判上一罪關係，而移送併辦。惟查，被告前揭經乙○○自訴部分犯行，已經本院
    判決免訴，是與檢察官移送併辦部分，即不具有連續犯之裁判上之一罪關係，此
    移送併辦部分自應退回檢察官另為適當之處理，亦併予說明。
據上論斷，應依刑事訴訟法第三百四十三條、第三百零二條第一款、第三百零七條，
判決如主文。
中      華      民      國      九十二    年     七     月    二十二    日
                                臺灣臺中地方法院刑事第七庭
                                    法  官  曾  佩  琦
右正本證明與原本無異。
如不服本判決，應於送達後十日內向本院提出上訴狀 （須附繕本） ，上訴於台灣高
等法院台中分院。
                                        書記官
中      華      民      國      九十二    年     七     月    二十三    日


司法院資訊處製作；財團法人民間司法改革基金會備份。
